臺灣雲林地方法院刑事判決　　　　　　　 96年度訴字第517號
公　訴　人　臺灣雲林地方法院檢察署檢察官
被　　　告　乙○○
　　　　　　　　　　國民
指定辯護人　本院公設辯護人甲○○
上列被告因違反槍砲彈藥刀械管制條例案件，經檢察官提起公訴
（96年度偵字第3048號），本院判決如下：
    主      文
乙○○未經許可，持有可發射子彈具有殺傷力之手槍，處有期徒
刑年陸月，併科罰金新臺幣伍萬元，如易服勞役，以新臺幣壹
仟元折算壹日，扣案之改造手槍壹支（槍枝管制編號0000000000
號）沒收之。
    事實及理由
一、犯罪事實：
    乙○○明知可發射子彈具有殺傷力之改造手槍及子彈，係屬
    槍砲彈藥刀械管制條例所列管之物，非經主管機關許可，不
    得持有之，竟於民國96年5 月23日，在高雄市三民區某電子
    遊戲場內，以新臺幣38,000元之代價，向姓名年籍不詳、綽
    號「阿正」之成年男子，取得可發射子彈具有殺傷力之仿BE
    RETTA 廠92FS型半自動改造手槍1 支（槍枝管制編號000000
    0000號）及具有殺傷力之9mm 制式子彈3 顆，而未經許可非
    法持有之。乙○○於96年6 月16日將上開槍、彈置於其隨身
    攜帶之黑色背包內，至雲林縣斗南鎮○○里○○路1之12 號
    「蜜月汽車旅館」（下稱蜜月汽車旅館）807 號房與其妻陳
    慧卿會面，嗣於同日13時10分許為警入內實施臨檢，經乙○
    ○同意搜索後，當場於乙○○上開黑色背包內查獲，並扣得
    前開改造手槍1 支及制式子彈3 顆（子彈均已試射完畢）。
二、認定犯罪事實所憑證據及理由：
    (一)證據能力部分：
      被告乙○○對檢察官所舉書面供述證據，於審判程序同意
      作為證據，本院審酌該等書面陳述作成時之情況，認為適
      當，依刑事訴訟法第159 條之5 第1 項之規定，認有證據
      能力。
    (二)證明力部分：
      1.陳慧卿及陳慧雪之警詢筆錄各1 份。證明：警方查獲之
        改造手槍1支及子彈3顆，均為被告所有。
      2.雲林縣警察局西螺分局搜索扣押筆錄1 份及照片4 張。
        證明：警員經被告同意後，進入蜜月汽車旅館807 號房
        執行搜索，查獲被告持有上開槍、彈。
      3.扣案之仿BERETTA 廠92FS型半自動手槍1 支（槍枝管制
        編號0000000000號）及具有殺傷力之9mm 制式子彈3 顆
        。證明：被告未經許可持有具有殺傷力之改造手槍1 支
        及制式子彈3 顆，經採樣3 顆試射，僅餘彈殼。
      4.內政部警政署刑事警察局96年7 月12日刑鑑字第096009
        0059號槍彈鑑定書1 份。證明：
        送鑑手槍1 支（槍枝管制編號0000000000號），認係
          改造手槍，由仿BERETTA 廠92FS型半自動手槍製造之
          槍枝，換裝土造金屬槍管而成，擊發功能正常，可供
          擊發適用子彈使用，具殺傷力。
        送鑑子彈3 顆，2 顆，認均係口徑9mm 制式子彈，彈
          底具撞擊痕跡，經試射，均可擊發，認具殺傷力；1
          顆，認係口徑9mm 制式子彈，經試射，可擊發，認具
          殺傷力。
      5.經本院勘驗上開槍、彈，改造手槍1 支（槍枝管制編號
        0000000000號），槍管顏色與槍身不同，為改造之金屬
        槍管，擊發功能正常；子彈3 顆，均已擊發，僅剩彈殼
        。
      6.被告於本院審理時坦承上開犯罪事實，並有被告之警詢
        筆錄及檢察官面前之供述筆錄可以佐證。
      被告之自白與相關證據均相符合，本件事證明確，被告之
      犯行應堪認定。
三、論罪科刑之理由：
    (一)按以模型槍改造並具殺傷力之改造槍枝，係屬槍砲彈藥刀
      械管制條例第4 條第1 項第1 款之其他可發射子彈具有殺
      傷力之槍枝。被告所為，係犯槍砲彈藥刀械管制條例第8
      條第4 項未經許可持有可發射子彈具有殺傷力之改造手槍
      罪，及同條例第12條第4 項未經許可持有子彈罪。
    (二)被告同時持有改造槍枝1 支及制式子彈3 顆，係一行為觸
      犯二罪名，為想像競合犯，應從一重論以槍砲彈藥刀械管
      制條例第8 條第4 項之規定處斷。
    (三)本院審酌被告前有違反麻醉藥品管制條例前科紀錄，於95
      年間，因施用毒品，經臺灣高雄地方法院裁定移送觀察、
      勒戒，嗣因逃匿而遭臺灣高雄地方法院檢察署發布通緝，
      有臺灣高等法院被告前案紀錄表1 份在卷可稽。被告於通
      緝期間，未低調行事，避免遭警方查緝，竟向「阿成」取
      得上開槍、彈，置於皮包內，隨身攜帶至蜜月汽車旅館與
      其妻會面，犯罪情狀相當囂張，不僅危害社會秩序，亦可
      見其品行不良；然被告僅國中畢業，教育、智識程度不高
      ，其持有之改造手槍1 支、制式子彈3 顆，數量不多，且
      未持以犯案，及被告犯後坦承犯行，犯後態度良好等一切
      情狀，量處如主文所示之刑，罰金部分並諭知罰金易服勞
      役之折算標準。
    (四)扣案之改造手槍1 支（槍枝管制編號0000000000號）為違
      禁物，應依刑法第38條第1 項第1 款宣告沒收。至業已試
      射之制式子彈3 顆，僅餘彈殼，已無殺傷力，爰不另為沒
      收之宣告。
四、適用之法律：
    依刑事訴訟法第299 條第1 項前段，槍砲彈藥刀械管制條例
    第8 條第4 項、第12條第4 項，刑法第11條前段、第55條、
    第42條第3 項、第38條第1 項第1 款，作成本判決。
中　　華　　民　　國　　96　　年　　8 　　月　　31　　日
                  刑事第五庭    審判長法  官 侯 廷 昌
                                      法  官 藍 家 偉
                                      法  官 楊 欣 怡
以上正本證明與原本無異。
如不服本判決，應於判決送達後10日內，向本院提出上訴狀。
                                      書記官 洪 秀 虹
中　　華　　民　　國　　96　　年　　8 　　月　　31　　日
附錄法條：
槍砲彈藥刀械管制條例第8條
未經許可，製造、販賣或運輸鋼筆槍、瓦斯槍、麻醉槍、獵槍、
空氣槍或第四條第一項第一款所定其他可發射金屬或子彈具有殺
傷力之各式槍砲者，處無期徒刑或五年以上有期徒刑，併科新臺
幣一千萬元以下罰金。
未經許可，轉讓、出租或出借前項所列槍枝者，處五年以上有期
徒刑，併科新臺幣一千萬元以下罰金。
意圖供自己或他人犯罪之用，而犯前二項之罪者，處無期徒刑或
七年以上有期徒刑，併科新臺幣一千萬元以下罰金。
未經許可，持有、寄藏或意圖販賣而陳列第1 項所列槍枝者，處
三年以上十年以下有期徒刑，併科新臺幣七百萬元以下罰金。
第一項至第三項之未遂犯罰之。
槍砲彈藥刀械管制條例第12條
未經許可，製造、販賣或運輸子彈者，處一年以上七年以下有期
徒刑，併科新臺幣五百萬元以下罰金。
未經許可，轉讓、出租或出借子彈者，處六月以上五年以下有期
徒刑，併科新臺幣三百萬元以下罰金。
意圖供自己或他人犯罪之用，而犯前二項之罪者，處三年以上十
年以下有期徒刑，併科新臺幣七百萬元以下罰金。
未經許可，持有、寄藏或意圖販賣而陳列子彈者，處五年以下有
期徒刑，併科新臺幣三百萬元以下罰金。
第一項至第三項之未遂犯罰之。
